Inventaris van het archief van de Afdelingen Diergeneeskunde en Tuinbouw van de Nationale Raad voor Landbouwkundig Onderzoek TNO, 1952-1979
Nationaal Archief, Den Haag
Nationale Raad voor Landbouwkundig Onderzoek, Afdelingen Dieronderzoek en Tuinbouw
NRLO / Afd. Dieronderzoek en Tuinbouw
oudste stuk - jongste stuk: 1952-1979
merendeel 1952-1979
I79
98 inventarisnummers 2,5 meter
Normale geschreven, getypte en gedrukte documenten. Geen bijzondere handschriften.
Nationaal Archief, Den Haag
Nationale Raad voor Landbouwkundig Onderzoek 1958-1980
Het archief bevat vergaderstukken van commissies en werkgroepen en het bestuur van de Afdelingen Diergeneeskunde en Tuinbouw.
Archiefvorming
Geschiedenis van de archiefvormer
De Nationale Raad voor Landbouwkundig Onderzoek TNO (NRLO) was een van de zogeheten sectorraden: adviesorganen voor de beleidsvoering met betrekking tot onderzoek en ontwikkeling op diverse beleidsterreinen. De NRLO werd in 1947 ingesteld met de rechtspositie van een stichting door het toenmalige ministerie van Landbouw, Visserij en Voedselvoorziening onder de naam Landbouwkundig Onderzoek TNO, welke werd veranderd in de NRLO in 1958. Het functioneerde onafhankelijk van het ministerie – hoewel ze daar wel door bekostigd werd – en ook onafhankelijk van de kennisinstellingen. Het doel was de bevordering van een optimale benutting van de beschikbare onderzoeksmiddelen voor de behoeften aan landbouwkundig onderzoek. De raad kreeg vooral een coördinerende, plannende en adviserende taak. De taakstelling garandeerde dat de eigen verantwoordelijkheid van het onderzoek bleef berusten bij de deelnemers in de raad. De deelnemers waren onder andere het ministerie van Landbouw, Natuur en Voedselkwaliteit (LNV), de Landbouwuniversiteit Wageningen, de faculteit Diergeneeskunde van de Rijksuniversiteit Utrecht en TNO (Nederlandse Organisatie voor Toegepast Natuurwetenschappelijk Onderwijs). Deze federatie op vrijwillige basis kende een structuur met diverse afdelingen, commissies en organen die zij zelf instelde. De diverse onderdelen hielden zich bezig met het stellen van prioriteiten voor onderzoek, het toezien op de uitvoering van onderzoek en de taakverdeling, het uitwisselen van informatie of het adviseren over onderzoeksprogramma's en onderzoeksprojecten. De onderdelen waren – afhankelijk van hun taakstelling – samengesteld uit onderzoekers, vertegenwoordigers uit de praktijk en de agro-business, beleidsmedewerkers van de overheden en verdere adviseurs en deskundigen.
De onderverdeling van de NRLO in afdelingen liep parallel met de gelijknamige onderdelen ressorterend onder het directoraat-generaal Landbouw en Voedselvoorziening (en taakvoorgangers) van het toenmalige ministerie van Landbouw en Visserij. Voor de afdeling Diergeneeskunde van de NRLO – opgericht in 1952 – betekende dit dat ze zich verbond met de werkzaamheden van de Veeartsenijkundige Dienst. De secretariaatsfunctie van de afdeling Diergeneeskunde en de hieronder ressorterende organen lag bij vertegenwoordigers van deze Dienst. In het kader van haar werkzaamheden kon de afdeling commissies in het leven roepen om haar van advies te dienen of in haar werkzaamheden bij te staan. In de loop van het bestaan van de afdeling Diergeneeskunde zijn zodoende verschillende commissies tot stand gekomen. Deze commissies hielden zich bezig met diverse onderwerpen variërend van een bepaalde ziekte tot aan de diergeneeskunde in het algemeen. De commissies konden op haar beurt weer contactcommissies en werkgroepen instellen voor de coördinatie en uitvoering van de werkzaamheden.
De werkzaamheden van de afdeling Tuinbouw van de NRLO hadden betrekking op de afdeling Tuinbouwkundig Onderzoek van de directie van de Tuinbouw van het ministerie van Landbouw en Visserij. Het secretariaat werd gevoerd door vertegenwoordigers van de afdeling Tuinbouwkundig Onderzoek. Het bestuur van de afdeling Tuinbouw werd geadviseerd door het College van Overleg voor het Tuinbouwkundig Onderzoek. Dit overlegorgaan bestond uit een viertal commissies die elk een tak van de tuinbouw vertegenwoordigde: de Commissie Fruitteelt, de Commissie Groenteteelt, de Commissie Boomteelt en de Commissie Bloementeelt. Naast een adviserende taak hadden deze commissies ook een coördinerende taak in het tuinbouwkundig onderzoek.
In 1975 veranderde de structuur van de NRLO en werden er nieuwe afdelingen en commissies ingesteld. De afdeling Diergeneeskunde verdween bij de reorganisatie en haar werkzaamheden werden overgenomen door de nieuw gevormde afdeling Dierlijke Productie. De vertegenwoordigers van de Veeartsenijkundige Dienst, die het secretariaat voerden, werden deel van het secretariaatsteam van deze nieuwe afdeling. De bestaande commissies werden omgevormd tot coördinatiecommissies. Daarnaast werden er nieuwe commissies opgericht. De verantwoordelijkheid (voorzitterschap en secretariaat) kwam te liggen bij de onderzoeksinstellingen, die vertegenwoordigers hadden in de commissies. De betrokkenheid van de Veeartsenijkundige Dienst bij de afdeling Dierlijke Productie werd met deze reorganisatie minder direct.
Geschiedenis van het archiefbeheer
De archieven van de afdelingen Diergeneeskunde en Tuinbouw vielen onder het zorgdragerschap van TNO. Het secretariaat werd echter gevoerd door vertegenwoordigers van de Veeartsenijkundige Dienst en de afdeling Tuinbouwkundig Onderzoek. Het ministerie van LNV heeft in de praktijk de archieven altijd beheerd.
De verwerving van het archief
Het archief is in 2016 door Ministerie van Landbouw, Natuur en Voedselkwaliteit overgebracht naar het Nationaal Archief, krachtens artikel 12 van de Archiefwet 1995
Inhoud en structuur van het archief
Inhoud
Geen tekst
Selectie en vernietiging
Het selecteren voor vernietiging heeft plaatsgevonden op basis van de volgende selectielijsten:
Selectielijst voor de neerslag van de handelingen van de Minister van Landbouw, Natuur en Voedselkwaliteit en de onder hem ressorterende actoren op het beleidsterrein Rijksbegroting over de periode 1945–2000, gepubliceerd in Staatscourant 30 juli 1998, nr. 142 en geactualiseerd door publicatie in Staatscourant 31 maart 2005, nr. 62 / p. 34.
Selectielijst voor de neerslag van de handelingen van de Minister van Landbouw, Natuur en Voedselkwaliteit als vakminister en de onder hem ressorterende actoren op het deelbeleidsterrein arbeidsverhoudingen bij de overheid over de periode 1945-1995 (1997). Deze lijst is gepubliceerd in de Staatscourant van 16 oktober 2001, nr. 200 / p. 10. Bij het gebruik van deze lijst is rekening gehouden met de publicatie van het Basisselectiedocument voor de Minister van Landbouw, Natuur en Voedselkwaliteit en de onder hem ressorterende actoren op het deelbeleidsterrein van personeelszaken, t.w. het personeelsdossier. Deze lijst is gepubliceerd in de Staatscourant van 20 november 2007, nr. 225 / p. 15 en gerectificeerd in de Staatscourant van 18 december 2007, nr. 245 / p. 26.
Selectielijst voor de neerslag van de handelingen van de Minister van Landbouw, Natuurbeheer en Visserij en de onder hem ressorterende actoren op het beleidsterrein Gezondheid en welzijn van dieren over de periode vanaf 1945, gepubliceerd in twee delen in de Staatscourant van 31 maart 2003, nr. 63 / pag. 15 en de Staatscourant 1 april 2003, nr. 64 / pag. 20.
Selectielijst voor de neerslag van de handelingen van de Minister van Landbouw, Natuur en Voedselkwaliteit en de onder hem ressorterende actoren op het beleidsterrein Organisatie van de Rijksoverheid over de periode 1945–1999, gepubliceerd in Staatscourant 16 december 2005, nr. 245 / p. 25. Rekening houdend met de actualisatie in de Staatscourant van 14 juni 2007, nr. 112 / p. 10.
Selectielijst voor de neerslag van de handelingen van de Minister van Landbouw, Natuur en Voedselkwaliteit en de onder hem ressorterende actoren op het beleidsterrein Landbouwkwaliteit en voedselveiligheid en kwaliteit van het uitgangsmateriaal en biotechnologie over de periode vanaf 1945, gepubliceerd in de Staatscourant van 21 mei 2007, nr. 95 / pag. 8.
Selectielijst voor de neerslag van de handelingen van de Minister van Landbouw, Natuur en Voedselkwaliteit en de onder hem ressorterende actoren op het beleidsterrein Landbouwstructuurbeleid over de periode vanaf 1945, gepubliceerd in de Staatscourant van 27 maart 2008, nr. 60 / pag. 25.
Aanvullingen
Voor dit archief worden geen aanvullingen verwacht.
Ordening van het archief
De inventaris van het model klassiek-plus is geordend in rubrieken, reeksen en eenheden. De organen van de afdelingen Diergeneeskunde en Tuinbouw (het bestuur en de commissies) hebben elk een rubriek toegewezen gekregen. Het College van Overleg van de afdeling Tuinbouw heeft als verzamelorgaan een rubriek toegewezen gekregen met de commissies als reeksen hieronder geplaatst. De vergaderstukken in de vorm van archiefbestanddelen staan als eenheden onder de rubrieken chronologisch geordend op vergaderjaar. In het geval er meerdere eenheden binnen één vergaderjaar vallen, zijn deze in een reeks chronologisch geordend op vergaderdata.
Aanwijzingen voor de gebruiker
Openbaarheidsbeperkingen
Volledig openbaar.
Materiële beperkingen
Het archief kent geen beperkingen voor het raadplegen van stukken als gevolg van slechte materiële staat
Andere toegang
Voor dit archief is geen andere toegang beschikbaar.
Aanvraaginstructie
Openbare archiefstukken kunnen online worden aangevraagd en gereserveerd. U kunt dit ook via de terminals in de studiezaal van het Nationaal Archief doen. Om te kunnen reserveren dient u de volgende stappen te volgen:
U maakt een profiel aan op www.gahetna.nl, en logt vervolgens in
Via de archiefinventaris (alleen de beschrijvingen met rode nummers) selecteert u het gewenste archiefstuk door op de knop 'Reserveren' te klikken
In het volgende scherm geeft u aan op welke dag u het archiefstuk wilt inzien
Indien u zich bevindt in de studiezaal en een tafelnummer heeft ontvangen kunt u dit nummer vermelden. Als u geen tafelnummer heeft kunt u tafelnummer 777 laten staan
Vervolgens bevestigt u uw reservering door deze te versturen.
Verwant materiaal
Bewaarplaats van originelen
Niet van toepassing.
Beschikbaarheid van kopieën
Inventarisnummers van dit archief zijn niet in kopievorm beschikbaar
Afgescheiden archiefmateriaal
Niet van toepassing.
Verwante archieven
Niet van toepassing.
Bijlagen
Geen bijlagen
Beschrijving van de series en archiefbestanddelen
- Afdeling Diergeneeskunde, A
  - Bestuursvergaderingen, A.1
    - Vergaderstukken, 1952-1974; 1-35; 27 pakken en 8 omslagen
      - 1952 - 1954, 1; pak
      - 1955, 2; pak
      - 1956, 3; omslag
      - 1957, 4; pak
      - 1958, 5; omslag
      - 1959, 6; pak
      - 1960, 7; pak
      - 1961, 8; pak
      - 1962, 9-11
        - 6 febr., 9; pak
        - 29 juni, 10; pak
        - 21 dec., 11; pak
      - 1963, 12-13
        - 28 jan. en 2 apr., 12; pak
        - 19 dec., 13; pak
      - 1964, 14-17
        - 9 mrt., 14; omslag
        - 1 juni, 15; pak
        - 28 sept., 16; omslag
        - 14 dec., 17; omslag
      - 1965, 18-19
        - 1 febr., 18; omslag
        - 8 juni, 23 sept. en 13 dec., 19; pak
      - 1966, 20-21
        - 28 mrt. en 20 juni, 20; pak
        - 27 sept. en 29 nov., 21; pak
      - 1967, 22-23
        - 4 apr. en 12 sept., 22; pak
        - 21 nov. en 15 dec., 23; pak
      - 1968, 24-26
        - 26 apr., 24; pak
        - 4 okt., 25; omslag
        - 17 dec., 26; pak
      - 1969, 27-29
        - 18 mrt., 27; pak
        - 1 juli en 7 okt., 28; pak
        - 12 nov., 29; pak
      - 1970, 30; pak
      - 1971, 31; pak
      - 1972, 32; omslag
      - 1973, 33-34
        - 23 jan. en 15 mei, 33; pak
        - 9 okt. en 18 dec., 34; pak
      - 1974, 35; pak
  - Commissie voor Onderzoek van Leucose-resistentie bij Pluimvee, A.2
    - Vergaderstukken, 1961-1963; 36; omslag
  - Werkgroep voor Onderzoek naar Leucose bij Pluimvee, A.3
    - Vergaderstukken, 1964-1979; 37-45; 4 pakken en 5 omslagen
      - 1964 - 1965, 37; pak
      - 1966, 38; omslag
      - 1967, 39; pak
      - 1968, 40; omslag
      - 1969, 41; pak
      - 1971, 42; pak
      - 1972 - 1973, 43; omslag
      - 1976 - 1977, 44; omslag
      - 1978 - 1979, 45; omslag
  - Commissie voor Onderzoek naar de Oorzaken en de Bestrijding der Steriliteit bij Runderen, A.4
    - Vergaderstukken, 1954-1973; 46-49; 3 pakken en 1 omslag
      - 1954 - 1960, 46; pak
      - 1961 - 1965, 47; pak
      - 1966 - 1970, 48; pak
      - 1972 - 1973, 49; omslag
  - Commissie voor onderzoek op het gebied van aspecifieke reactie bij tuberculinatie van runderen en paratuberculose, A.5
    - Vergaderstukken, 1955-1962; 50-52; 2 pakken en 1 omslag
      - 1955 - 1959, 50; pak
      - 1960, 51; omslag
      - 1961 - 1962, 52; pak
  - Commissie voor Onderzoek van Pneumonie en Influenza bij Varkens, A.6
    - Vergaderstukken, 1961-1968; 53-55; 1 pak en 2 omslagen
      - 1961 - 1963, 53; pak
      - 1964, 54; omslag
      - 1966 - 1968, 55; omslag
  - Commissie voor Onderzoek van Schapenziekten, A.7
    - Vergaderstukken, 1961-1968; 56-61; 5 pakken en 1 omslag
      - 1961 - 1962, 56; pak
      - 1963, 57; pak
      - 1964, 58; pak
      - 1965, 59; omslag
      - 1966, 60; pak
      - 1967 - 1968, 61; pak
  - Commissie van Overleg voor het Schapenonderzoek, A.8
    - Vergaderstukken, 1969-1975; 62-67; 5 pakken en 1 omslag
      - 1969, 62-63
        - 4 mrt., 62; pak
        - 25 nov., 63; pak
      - 1970, 64; omslag
      - 1971, 65; pak
      - 1972, 66; pak
      - 1973 - 1975, 67; pak
  - Commissie voor Onderzoek van het Leverbotvraagstuk, A.9
    - Vergaderstukken, 1957-1975; 68-79; 6 pakken en 6 omslagen
      - 1957 - 1960, 68; pak
      - 1961, 69; omslag
      - 1962, 70; omslag
      - 1963, 71; pak
      - 1964, 72; omslag
      - 1965, 73; omslag
      - 1966 - 1967, 74; omslag
      - 1968, 75; pak
      - 1969, 76; pak
      - 1970, 77; pak
      - 1971 - 1972, 78; omslag
      - 1973 - 1975, 79; pak
  - Commissie voor Coördinatie van het Toxicologisch Onderzoek, A.10
    - Vergaderstukken, 1969-1970; 80; pak
  - Commissie voor Onderzoek van Mycobacteriële Infecties van Landbouwhuisdieren, A.11
    - Vergaderstukken, 1963-1965; 81-83; 2 pakken en 1 omslag
      - 1963, 81; omslag
      - 1964, 82; pak
      - 1965, 83; pak
  - Commissie voor Ontwikkeling en Coördinatie van het Diergeneeskundig Onderzoek, A.12
    - Vergaderstukken, 1978-1979; 84; omslag
- Afdeling Tuinbouw, B
  - Bestuursvergaderingen, B.1
    - Vergaderstukken, 1957-1967; 85-90; 4 pakken en 2 omslagen
      - 1957 - 1959, 85; pak
      - 1960, 86; omslag
      - 1961, 87; pak
      - 1965, 88; pak
      - 1966, 89; omslag
      - 1967, 90; pak
  - College van Overleg voor het Tuinbouwkundig Onderzoek, B.2
    - Vergaderstukken van de commissies, 1957-1962; 91-98; 8 omslagen
      - Commissie Fruitteelt 1957-1961, 91-92
        - 1957 - 1958, 91; omslag
        - 1961, 92; omslag
      - Commissie Bloementeelt 1957-1962, 93-94
        - 1957 - 1958, 93; omslag
        - 1961 - 1962, 94; omslag
      - Commissie Boomteelt 1957-1962, 95-96
        - 1957 - 1960, 95; omslag
        - 1961 - 1962, 96; omslag
      - Commissie Groenteteelt 1957-1962, 97-98
        - 1957, 97; omslag
        - 1961 - 1962, 98; omslag